【裁判字號】    99,訴,582
【裁判日期】    990525
【裁判案由】    違反毒品危害防制條例
【裁判全文】
臺灣臺南地方法院刑事判決               99年度訴字第582號
公  訴  人  臺灣臺南地方法院檢察署檢察官
被      告  乙○○
上列被告因違反毒品危害防制條例案件，經檢察官提起公訴（99
年度毒偵字第235號）及追加起訴（99年度毒偵字第726號），因
被告於準備程序進行中就被訴事實為有罪陳述，本院合議庭裁定
由受命法官獨任進行簡式審判程序，判決如下：
    主  文
乙○○施用第一級毒品，累犯，處有期徒刑拾壹月。扣案之第一
級毒品海洛因壹包（檢驗後淨重零點零玖陸公克）沒收銷燬之；
包裝海洛因之包裝袋壹只沒收；又施用第一級毒品，累犯，處有
期徒刑拾壹月。應執行有期徒刑壹年貳月。扣案之第一級毒品海
洛因壹包（檢驗後淨重零點零玖陸公克）沒收銷燬之；包裝海洛
因之包裝袋壹只沒收。
    事  實
一、乙○○前因施用毒品案件，經臺灣高雄地方法院以89年度毒
    聲字第8936號裁定令入戒治處所施以強制戒治，嗣經該院裁
    定停止戒治交付保護管束，於民國90年11月14日保護管束期
    滿，由臺灣高雄地方法院檢察署檢察官於90年12月3日以90
    年度戒毒偵字第1273號為不起訴處分確定；又因施用毒品案
    件，經臺灣臺南地方法院以94年度訴字第63號及94年度訴字
    第690號判決分別判處有期徒刑1年、1年6月確定，上開案件
    經接續執行，於96年2月5日縮短刑期假釋出監；嗣乙○○復
    因施用毒品及竊盜案件，分別經臺灣臺南地方法院以96年度
    訴字第1207號及97年度簡字第715號判決判處有期徒刑8月、
    3月確定，上開案件經與前經撤銷假釋殘餘刑期7月接續執行
    ，甫於97年10月16日執行完畢。詎其仍未戒除毒癮，復於99
    年1月26日晚間某時，在臺南縣善化鎮溪尾40號住處，以針
    筒摻水注射之方式，施用第一級毒品海洛因1次，嗣於99年1
    月27日19時27分許，為警在臺南縣永康市○○路與南台街13
    巷路口，因行跡可疑為警盤查時，主動自其外衣右邊口袋取
    出第一級毒品海洛因1小包（檢驗後淨重0.096公克），且經
    採集其尿液送驗後，檢驗結果呈嗎啡陽性反應，而查悉上情
    。惟乙○○經檢察官飭回並限制住居後，因毒癮難忍，又另
    行起意於99年1月28日晚間某時，在臺南縣善化鎮溪尾40 號
    住處，以針筒摻水注射之方式，再次施用第一級毒品海洛因
    1次，嗣於99年1月29日15時許，在上址住處為警持本院法官
    核發之拘票拘提到案，在警局採集其尿液送驗後，檢驗結果
    呈嗎啡陽性反應，而查悉上情。
二、案經臺南市警察局第一分局及臺南縣警察局善化分局分別報
    請臺灣臺南地方法院檢察署檢察官偵查起訴及追加起訴。
    理  由
一、本件被告乙○○所犯並非死刑、無期徒刑或最輕本刑有期徒
    刑3年以上之罪，亦非高等法院管轄第一審案件，其於準備
    程序中就被訴事實為有罪之陳述，經告知被告簡式審判程序
    之旨，並聽取檢察官及被告之意見後，本院合議庭裁定由受
    命法官獨任以簡式審判程序加以審理，是本案之證據調查，
    依刑事訴訟法第273條之2規定，不受同法第159條第1項、第
    161條之2、第161條之3、第163條之1及第164條至第170條之
    限制；並得依同法第310條之2準用第454條之規定製作略式
    判決書，合先敘明。
二、前揭事實，業據被告乙○○於本院準備程序及審理時坦認不
    諱，並有採尿同意書一份、尿液送驗編號暨年籍對照表二份
    、長榮大學99年2月22日、99年3月1日確認報告各一份等文
    件在卷可證，其中被告於99年1月27日採尿檢體中所含嗎啡
    濃度達4359ng/ml，而99年1月29日採尿檢體中所含嗎啡成分
    則高達36815ng/ml，足見被告於99年1月27日經警採尿送驗
    後，於返家至99年1月29日為警拘提之間，又有新的施用毒
    品行為，當非99年1月27日採尿前之施用行為可得蓋覆，惟
    起訴書認99年1月29日所採得尿液之嗎啡反應，係被告三日
    前，即99年1月26日之施用行為所殘留云云，不僅與被告於
    本院審理時之供述不符，也與前揭尿液檢驗報告相左，尚難
    採信，爰仍以被告於本院審理時之供述為據；至扣案之白色
    粉末一包，經送高雄市立凱旋醫院鑑定結果，確呈海洛因成
    分一節，亦有該院99年3月17日00000000000號濫用藥物成品
    鑑驗鑑定書一份（檢驗後淨重0.096公克）附於偵查卷可稽
    ，足證被告前揭自白確與事實相符，應堪採信。故本件事證
    明確，被告犯行堪以認定，自應依法論科。
三、查海洛因依其成癮性、濫用性及對社會危害性之程度，已為
    毒品危害防制條例第2條第2項第1款列為第一級毒品。核被
    告所為，係犯毒品危害防制條例第10條第1項之施用第一級
    毒品罪。又被告非法持有第一級毒品海洛因之低度行為，為
    其施用第一級毒品海洛因之高度行為所吸收，不另論罪。另
    被告所犯二次施用第一級毒品罪，犯意個別，行為殊異，應
    予分論併罰。再被告有事實欄第一項所記載之前案科刑及執
    行完畢之紀錄，此有臺灣高等法院被告前案紀錄表在卷可按
    ，其受徒刑之執行完畢後，5年內故意再犯有期徒刑以上之
    上開二罪，均為累犯，應各依刑法第47條第1項之規定加重
    其刑。爰審酌被告有多次施用毒品前科，經送觀察、勒戒、
    強制戒治及刑罰執行後，猶未能戒絕革除惡習，再犯本件施
    用第一級毒品罪，顯見其意志力甚為薄弱，迄未能戒除毒癮
    ，惟審酌被告有固定職業（隨車送貨員），然因工作時間甚
    長又不定時，因而染上毒品以便提神及緩解壓力，又需扶養
    父母及去世哥哥遺留之稚子二人，且其於本件經警查獲後，
    均坦認犯行，態度良好等一切情狀，分別量處如主文所示之
    刑，並定其應執行之刑。至於扣案之海洛因一小包（檢驗後
    淨重0.096公克），不問屬於犯人與否，應依毒品危害防制
    條例第18條第1項前段規定宣告沒收並銷燬之；包裝海洛因
    之包裝袋一只，為被告所有且係供其犯罪所用之物，應依刑
    法第38條第1項第2款宣告沒收。
四、據上論結，應依刑事訴訟法第273條之1第1項、第299條第1
    項前段，毒品危害防制條例第10條第1項、第18條第1項前段
    ，刑法第11條前段、第47條第1項、第51條第5款、第38 條
    第1項第2款，判決如主文。
本案經檢察官甲○○到庭執行職務。
中    華    民    國    99    年    5     月    25    日
                  刑事第十五庭  法  官  林彥君
以上正本證明與原本無異。
如不服本判決應於收受本判決後10日內向本院提出上訴書狀，並
應敘述具體理由。其未敘述上訴理由者，應於上訴期間屆滿後20
日內向本院補提理由書狀（均須按他造當事人之人數附繕本）「
切勿逕送上級法院」。
                                書記官  莊淑雅
中    華    民    國    99    年    5     月    25    日
附錄本案論罪科刑法條全文：
毒品危害防制條例第10條第1項
施用第一級毒品者，處 6 月以上 5 年以下有期徒刑。

司法院資訊處製作；財團法人民間司法改革基金會備份。
